Inventaris van de (dubbele) registers van de Burgerlijke Stand van de gemeenten in de provincie Zuid-Holland (1941) 1943 - 1950
Nationaal Archief, Den Haag
- Tienjarige alfabetische klappers op de registers van burgerlijke stand, D.
  - Tienjarige alfabetische klappers op de registers van huwelijken en echtscheidingen., 1941-1950; div.nrs.; 180 delen en omslagen
    - Noordeloos, 5178
    - Noordwijkerhout, 5179
    - Nootdorp, 5180
    - Numansdorp, 5181
    - Oegstgeest, 5182
    - Ooltgensplaat, 5183
    - Oostvoorne, 5184
    - Ottoland, 5185
    - Oud-Alblas, 5186
    - Ouddorp, 5187
    - Oude - Tonge, 5188
    - Oudenhoorn, 5189
    - Ouderkerk aan den IJssel, 5190
    - Overschie, ---
      Zie voor de klapper in de klapper van de gemeente Rotterdam (Romeinse letter VI).
    - Papekop, 5191
    - Papendrecht, 5192
    - Pernis, ---
      Zie voor de klapper in de klapper van de gemeente Rotterdam (Romeinse letter II).
    - Peursum, 5193
    - Piershil, 5194
    - Poortugaal, 5195
    - Puttershoek, 5196
    - Pijnacker, 5197
    - Reeuwijk, 5198
    - Rhoon, 5199
    - Rockanje, 5200
    - Rotterdam, 5201-5214
      IJsselmonde VI
      - Aa - Bolm, 5201
      - Bol - Denk, 5202
      - Dent - Ginneken, 5203
      - Ginneken - Hoffmann, 5204
      - Hoffmanns - Kirch, 5205
      - Kirk - Lehma, 5206
      - Lehmk - Mysb, 5207
      - Naak - Pijm, 5208
      - Pijn - Schuen, 5209
      - Schuer - Tillo, 5210
      - Tilly - Vreeswijk, 5211
      - Vreeswijk - Zijw, 5212
      - Aa - Kwis (echtscheidingen), 5213
      - Laak - Zijp (echtscheidingen), 5214
    - Rozenburg, 5215
    - Rijnsburg, 5216
    - Rijswijk, 5217
    - Schelluinen, 5218
    - Schipluiden, 5219
    - Schoonhoven, 5220
    - Schoonrewoerd, 5221
    - Sommelsdijk, 5222
    - Spijkenisse, 5223
    - Stad aan 't Haringvliet, 5224
    - Stellendam, 5225
    - Stolwijk, 5226
    - Strijen, 5227
    - Tienhoven, 5228
    - Valkenburg, 5229
    - Vierpolders, 5231
    - Vlaardingen, 5232
    - Vlist, 5233
    - Voorburg, 5234
    - Voorhout, 5235
    - Voorschoten, 5236
    - Waarder, 5237
    - Warmond, 5238
    - Wassenaar, 5239
    - Wateringen, 5240
    - Westmaas, 5241
    - Woubrugge, 5242
    - Wijngaarden, 5243
    - IJsselmonde, ---
    - Zevenhoven, 5244
    - Zevenhuizen, 5245
    - Zoetermeer, 5246
    - Zuid-Beijerland, 5247
    - Zuidland, 5248
    - Zwammerdam, 5249
    - Zwartewaal, 5250
    - Zwijndrecht, 5251
  - Tienjarige alfabetische klappers op de registers van overlijden., 1941-1950; div.nrs.; 171 delen en omslagen
    - Ter Aar, 5252
    - Abbenbroek, 5253
    - Alkemade, 5254
    - Alphen aan den Rijn, 5255
    - Ameide, 5256
    - Ammerstol, 5257
    - Arkel, 5258
    - Barendrecht, 5260
    - Benthuizen, 5261
    - Bergambacht, 5262
    - Bergschenhoek, 5263
    - Berkel en Rodenrijs, 5264
    - Berkenwoude, 5265
    - Bleiswijk, 5266
    - Den Bommel, 5267
    - Boskoop, 5268
    - Brandwijk, 5269
    - Brielle, 5270
    - Capelle aan den IJssel, 5271
    - Dirksland, 5272
    - Dubbeldam, 5273
    - Geervliet, 5275
    - Giessendam, 5276
    - Giessen-Nieuwkerk, 5277
    - Goedereede, 5278
    - Gorinchem, 5279
    - Gouda, 5280
    - Gouderak, 5281
    - Goudriaan, 5282
    - Goudswaard, 5283
    - 's-Gravenhage, 5284-5302
      - A - Bate, 5284
      - Beek - Boli, 5285
      - Bom - Burie, 5286
      - Burik - Drie, 5287
      - Duun - Frerichs, 5288
      - Frericks - Gülz, 5289
      - Gumb - Hiep, 5290
      - Hier - Jong de, 5291
      - Jong de - Koningh, 5292
      - Konings - Leeuwen, 5293
      - Leeuwenb - Meijer, 5294
      - Meijer - Oostv, 5295
      - Oostw - Rapp, 5296
      - Ras - Scharre, 5297
      - Scharro - Spek, 5298
      - Spek, van der - Tuil, 5299
      - Tuin - Verp, 5300
      - Verr - Westerbee, 5301
      - Westerbek - Zyts, 5302
    - 's-Gravenzande, 5303
    - Groot-Ammers, 5304
    - Haastrecht, 5305
    - Hardinxveld, 5307
    - Hazerswoude, 5308
    - Heenvliet, 5309
    - Heerjansdam, 5310
    - Hei- en Boeicop, 5311
    - Hekelingen, 5312
    - Hekendorp, 5313
    - Hellevoetsluis, 5314
    - Hendrik-Ido-Ambacht, 5315
    - Herkingen, 5316
    - Hillegersberg, ---
    - Hillegom, 5317
    - Hoek van Holland, 5318
    - Hoogblokland, 5319
    - Hoogvliet, ---
    - Hoornaar, 5320
    - Kedichem, 5321
    - Klaaswaal, 5322
    - Koudekerk aan den Rijn, 5323
    - Krimpen aan de Lek, 5324
    - Krimpen aan den IJssel, 5325
    - Lange Ruige Weide, 5326
    - Langerak, 5327
    - Leerbroek, 5328
    - Leerdam, 5329
    - Leiden, 5330
    - Leiderdorp, 5331
    - Leidschendam, 5332
    - Lekkerkerk, 5333
    - De Lier, 5334
    - Lisse, 5335
    - Maasdam, 5336
    - Maasland, 5337
    - Maassluis, 5338
    - Meerkerk, 5339
    - Melissant, 5340
    - Middelharnis, 5341
    - Moerkapelle, 5342
    - Molenaarsgraaf, 5343
    - Monster, 5344
    - Moordrecht, 5345
    - Mijnsheerenland, 5346
    - Nieuw-Beijerland, 5347
    - Nieuwenhoorn, 5348
    - Nieuwerkerk aan den IJssel, 5349
    - Nieuwe-Tonge, 5350
    - Nieuw-Helvoet, 5351
    - Nieuwkoop, 5352
    - Nieuwland, 5353
    - Nieuw-Lekkerland, 5354
    - Nieuwpoort, 5355
    - Nieuwveen, 5356
    - Noordeloos, 5357
    - Noordwijkerhout, 5358
    - Nootdorp, 5359
    - Numansdorp, 5360
    - Oegstgeest, 5361
    - Ooltgensplaat, 5362
    - Oostvoorne, 5363
    - Ottoland, 5364
    - Oud-Alblas, 5365
    - Ouddorp, 5366
    - Oude - Tonge, 5367
    - Oudenhoorn, 5368
    - Ouderkerk aan den IJssel, 5369
    - Overschie, ---
    - Papekop, 5370
    - Papendrecht, 5371
    - Pernis, ---
    - Peursum, 5372
    - Piershil, 5373
    - Poortugaal, 5374
    - Puttershoek, 5375
    - Pijnacker, 5376
    - Reeuwijk, 5377
    - Rhoon, 5378
    - Rockanje, 5379
    - Rotterdam, 5380-5384
      - A - Dzia, 5380
      - Ebbe - Jvan, 5381
      - Kas - Nijv, 5382
      - Obbe - Szij, 5383
      - Taal - Zywi, 5384
    - Rozenburg, 5385
    - Rijnsburg, 5386
    - Rijswijk, 5387
    - Schelluinen, 5388
    - Schipluiden, 5389
    - Schoonhoven, 5390
    - Schoonrewoerd, 5391
    - Sommelsdijk, 5392
    - Spijkenisse, 5393
    - Stad aan 't Haringvliet, 5394
    - Stellendam, 5395
    - Stolwijk, 5396
    - Strijen, 5397
    - Tienhoven, 5398
    - Valkenburg, 5399
    - Vierpolders, 5401
    - Vlaardingen, 5402
    - Vlist, 5403
    - Voorburg, 5404
    - Voorhout, 5405
    - Voorschoten, 5406
    - Waarder, 5407
    - Warmond, 5408
    - Wassenaar, 5409
    - Wateringen, 5410
    - Westmaas, 5411
    - Woubrugge, 5412
    - Wijngaarden, 5413
    - IJsselmonde, ---
    - Zevenhoven, 5414
    - Zevenhuizen, 5415
    - Zoetermeer, 5416
    - Zuid-Beijerland, 5417
    - Zuidland, 5418
    - Zwammerdam, 5419
    - Zwartewaal., 5420
    - Zwijndrecht, 5421
  - Tienjarige alfabetische klappers op de registers van geboorten, huwelijken, echtscheidingen en overlijden., 1941-1950; 5422-5444; 24 delen en omslagen
    - Alblasserdam, 5422
    - Bleskensgraaf en Hofwegen, 5423
    - Bodegraven, 5424
    - Delft, 5425
    - Dordrecht, 5426
    - 's-Gravendeel, 5427
    - Heinenoord, 5428
    - Katwijk, 5429
    - Leimuiden, 5430
    - Lexmond, 5431
    - Naaldwijk, 5432
    - Noordwijk, 5433
    - Oud-Beijerland, 5434
    - Ridderkerk, 5435-5436
      - 1941 - 1945, 5435
      - 1946 - 1950, 5436
    - Rijnsaterwoude, 5437
    - Sassenheim, 5438
    - Schiedam, 5439
    - Sliedrecht, 5440-5441
      - 1941 - 1945, 5440
      - 1946 - 1950, 5441
    - Streefkerk, 5442
    - Waddinxveen, 5443
    - Zoeterwoude, 5444
- Kennisgevingen van kantmeldingen en van latere vermeldingen, E.
  - Kennisgevingen van kantmeldingen en van latere vermeldingen in de registers van geboorten en van huwelijken en echtscheidingen uit de periode 1941-1950., 1990-2000; 5445-5513, ---; 69 omslagen
    De kennisgevingen zijn door de ambtenaren van de burgerlijke stand ingezonden aan de beheerder voor de dubbelen van de akten van de burgerlijke stand te Schaarsbergen. De kennisgevingen zijn per gemeente geordend op soort akte en verkolgens op jaar en aktenummer.
    - Ter Aar, 5445
    - Alkemade, 5446
    - Alphen aan den Rijn, 5447
    - Barendrecht, 5448
    - Bergambacht, 5449
    - Bernisse, 5450
    - Bleskensgraaf en Hofwegen, 5451
    - Boskoop, 5452
    - Brielle, 5453
    - Delft, 5454
    - Dirksland, 5455
    - Dordrecht, 5456
    - Dubbeldam, 5457
    - Gorinchem, 5458
    - Gouda, 5459
    - Goudswaard, 5460
    - 's-Gravendeel, 5461
    - 's-Gravenhage, 5462
    - Haastrecht, 5463
    - Hardinxveld-Giessendam, 5464
    - Hazerswoude, 5465
    - Heenvliet, ---
      Zie Bernisse.
    - Hei- en Boeicop, 5466
    - Hendrik-Ido-Ambacht, 5467
    - Hillegom, 5468
    - Hoogblokland, 5469
    - Krimpen aan den IJssel, 5470
    - Krimpen aan de Lek, 5471
    - Leiden, 5472
    - Leiderdorp, 5473
    - Leimuiden, 5474
    - Lekkerkerk, 5475
    - De Lier, 5476
    - Lisse, 5477
    - Maasdam, 5478
    - Maassluis, 5479
    - Moerkapelle, 5480
    - Monster, 5481
    - Mijnsheerenland, 5482
    - Naaldwijk, 5483
    - Nieuw-Helvoet, 5484
    - Nieuwkoop, 5485
    - Nieuwland, 5486
    - Nieuw-Lekkerland, 5487
    - Noordeloos, 5488
    - Noordwijk, 5489
    - Noordwijkerhout, 5490
    - Nootdorp, 5491
    - Oegstgeest, 5492
    - Oostvoorne, 5493
    - Ouderkerk aan den IJssel, 5494
    - Pijnacker, 5495
    - Rhoon, 5496
    - Ridderkerk, 5497
    - Rotterdam, 5498
    - Rijswijk, 5499
    - Sassenheim, 5500
    - Schiedam, 5501
    - Schipluiden, 5502
    - Schoonhoven, 5503
    - Sommelsdijk, 5504
    - Spijkenisse, 5505
    - Tienhoven, 5506
    - Vlaardingen, 5507
    - Voorburg, 5508
    - Voorschoten, 5509
    - Waddinxveen, 5510
    - Wassenaar, 5511
    - Zoeterwoude, 5512
    - Zwijndrecht, 5513